【裁判字號】    87,易,858
【裁判日期】    900119
【裁判案由】    竊盜
【裁判全文】
臺灣臺南地方法院刑事判決                          八十七年度易字第八五八號
    公  訴  人  臺灣臺南地方法院檢察署檢察官
    被      告  丙○○
右列被告因竊盜案件，經檢察官提起公訴（八十七年度偵字第二三五三號），本院判
決如左：
    主  文
丙○○竊盜，處有期徒刑陸月，如易科罰金，以參佰元折算壹日。
    事  實
一、丙○○於民國八十六年九月二十二日起，冒用「曾清文」名義，在臺北縣新店市
    ○○路一四七巷五二號二樓勤家清潔消毒有限公司（以下簡稱為勤家公司）工作
    ，迄於八十七年一月二十日，丙○○預備離職，竟意圖為自己不法之所有，於當
    日某時（起訴書誤載為一月三十一日），侵入上址勤家公司，竊取行動電話一具
    、勤家公司印章三個、宜欣公司印章一個、超凡公司印章一個、統一發票章一個
    、限時專送章一個、戊○○私章一個、呼叫器一個等物，得手後又將停放在門前
    屬勤家公司所有之車號ＩＫ－四二六九號自用小貨車開走，作為日常使用。嗣於
    八十七年二月一日為警在臺南縣官田鄉渡頭村四二號查獲。
二、案經臺南縣警察局麻豆分局報告臺灣臺南地方法院檢察署檢察官偵查起訴
    。
    理  由
一、訊據被告丙○○於警、偵訊及本院審理時，均矢口否認有何竊盜犯行，辯稱該車
    係綽號「狗男仔」之丁○○於八十七年一月三十日借伊使用云云。惟查，被告曾
    於八十七年一月三十日駕駛該車號ＩＫ－四二六九號自用小貨車前往臺南縣官田
    鄉渡頭村四二號乙○○○住處之情，業據證人乙○○○於警訊及本院審理時證述
    甚明；被告為警查獲時，於該車內且發現被告之衣物，此有檢察官訊問證人即查
    獲之警員甲○○後，在乙○○○警訊筆錄上所為之註記可稽，而證人甲○○於本
    院審理時，復證稱確曾於該車號ＩＫ－四二六九號自用小貨車內發現衣物（本院
    八十九年十月十三日訊問筆錄），被告曾經長時間使用該車，應堪認定。被告雖
    辯稱該車係丁○○借伊使用云云，然被告先係陳稱伊於八十七年一月三十日到上
    址乙○○○住處找丁○○喝酒時，曾借用該車外出買檳榔，後經員警質以為何乙○○○目睹伊駕駛該車前來時，即改稱伊係先在臺南縣官田鄉隆田圓環遇到丁○○駕駛該車，因伊知道該車係勤家公司所有，乃向丁○○表示伊要駕駛，並搭載
    丁○○前往乙○○○住處云云，被告供詞反覆不定，真實性自堪懷疑。且證人丁○○於本院審理時，業已明白否認借車予被告使用，並陳稱曾看過被告使用一台
    小貨車，但不知是否係本案之贓車等語（本院八十九年十二月十三日訊問筆錄）
    ，衡諸證人丁○○與被告並無怨隙，應無設辭誣陷被告之可能，且證人丁○○與
    勤家公司並無關連，論理亦無特意北上竊取汽車與相關公司印章之動機，被告所
    辯該車係證人丁○○借伊使用云云，應屬推諉之詞，不足採信。此外，並有勤家
    公司負責人戊○○於警訊中之指訴，以及贓物領據一紙在卷可稽，本件事證已臻
    明確，被告犯行可以認定。
二、核被告意圖為自己不法之所有，而竊取勤家公司之印章、行動電話、呼叫器、汽
    車等物，所為係犯刑法第三百二十條第一項之竊盜罪。爰審酌被告任職於勤家公
    司，竊取公司所有財產之犯罪手段，因此對於勤家公司財產權造成侵害，以及被
    告犯罪後設詞狡辯，否認犯行之態度等一切情狀，量處如主文所示之刑，並諭知
    易科罰金之折算標準，以資懲儆。
據上論斷，應依刑事訴訟法第二百九十九條第一項前段，刑法第三百二十條第一項、
第四十一條第一項前段，罰金罰鍰提高標準條例第一條前段、第二條，判決如主文。
本案經檢察官宋宗儀到庭執行職務。
中      華      民      國      九十      年      一      月    十九    日
                              臺灣臺南地方法院刑事第四庭
                                      法  官  吳  坤  芳
右正本證明與原本無異。
如不服本判決，應於判決送達後十日內向本院提出上訴狀( 應附繕本 )。
                                      書記官  馬  愛  君
中      華      民      國      九十      年      一      月    十九    日
附錄本案論罪科刑法條全文：
刑法第三百二十條第一項：意圖為自己或第三人不法之所有，而竊取他人之動產者，
                        為竊盜罪，處五年以下有期徒刑、拘役或五百元以下罰金
                        。


司法院資訊處製作；財團法人民間司法改革基金會備份。
